【裁判字號】    89,訴,378
【裁判日期】    890601
【裁判案由】    違反著作權法
【裁判全文】
臺灣彰化地方法院刑事判決                          八十九年度訴字第三七八號
    公  訴  人  臺灣彰化地方法院檢察署檢察官
    被      告  甲○○
右列被告因違反著作權法案件，經檢察官提起公訴 (八十八年度偵字第九九五九號)
，本院判決如左：
    主  文
本件公訴不受理。
    理  由
一、按告訴乃論之罪，告訴人於第一審辯論終結前得撤回其告訴，又告訴經撤回者，
    應諭知不受理之判決，刑事訴訟法第二百三十八條第一項、第三百零三條第三款
    定有明文。
二、本件公訴意旨略以：被告甲○○係彰化縣鹿港鎮○○路三十五號「百立影視社鹿
    港分社」（即大千影視社）負責人，該影視社以出租、買賣錄影節目帶為營業項
    目，其明知於民國（下同）八十八年九月初某日，以每捲新台幣（下同）一百八
    十元之價格，向不詳姓名、年籍之人所購買之「高校惡靈─富江」錄影節目帶四
    捲，係他人未經著作財產權人三本企業股份有限公司（下稱三本公司）授權同意
    ，而擅自重製之錄影節目帶，為侵害著作權之物，竟仍於取得前開四捲錄影節目
    帶後，以每次租金四十元之價格，將該錄影節目帶出租予不特定之客人觀覽而散
    布之，侵害三本公司之著作財產權，並以之為常業。嗣於同年月十六日下午四時
    十分許，在前開影視社為三本公司人員會同警方查獲，並扣得前開錄影節目帶四
    捲，因認被告所為係以著作權法第八十七條第二款規定之方法侵害他人之著作權
    ，犯有同法第九十三條第三款之罪嫌，而按被告經營上開影視社，以出租、買賣
    錄影節目帶為營業項目，其中包含本件侵害著作權之錄影節目帶，被告顯以之為
    常業，應依同法第九十四條論處等語。
三、訊據被告固坦承有出租前開錄影節目帶之事實，惟辯稱，伊非常業犯等語。經查
    ，被告所經營之影視社內約有一萬多捲錄影節目帶，此據被告陳明，其中僅四捲
    為侵害同一著作權之物，就比例及一般社會常情言，足徵被告無恃出租此四捲錄
    影節目帶維生之意至明，故被告所為，無足構成著作權法第九十四條之常業犯，
    此部分公訴人所認尚有誤會。又依著作權法第一百條規定，公訴人所認被告違犯
    但無構成常業犯之罪嫌部分，須告訴乃論。茲據告訴人三本公司撤回其告訴，有
    撤回告訴狀附卷可稽，依首開說明，應為不受理之判決。
據上論斷，應依刑事訴訟法第三百零三條第三款，判決如主文。
本案經檢察官林俞妙到庭執行職務。
中      華      民      國      八十九      年      六      月    一    日
                                    臺灣彰化地方法院刑事第三庭
                                            法      官  洪  榮  謙
右正本證明與原本無異。
如不服本判決，應於判決送達後十日內向本院提出上訴狀( 須附繕本 )。
告訴人或被害人對於判決如有不服具備理由請求檢察官上訴者，其上訴期間之計算係
以檢察官收受判決正本之日期為準。
                                            法院書記官  梁  高  賓
中      華      民      國      八十九    年    六    月        二    日


司法院資訊處製作；財團法人民間司法改革基金會備份。
